【裁判字號】    95,訴,213
【裁判日期】    950823
【裁判案由】    侵權行為損害賠償
【裁判全文】
臺灣宜蘭地方法院民事判決               95年度訴字第213號
原      告  甲○○
被      告  乙○○
                      （現因案於台灣宜蘭監獄執行中）
上列當事人間請求侵權行為損害賠償事件，本院於95年8月9日言
詞辯論終結，判決如下：
    主  文
被告應給付原告新台幣陸拾柒萬肆仟玖佰元，及自民國九十五年
五月十七日起至清償日止，按週年利率百分之五計算之利息。
訴訟費用由被告負擔。
本判決於原告以新台幣貳拾貳萬元為被告供擔保後，得假執行
。
    事  實  及  理  由
一、原告起訴主張：被告與姓名不詳綽號「阿強」、「阿猴」之
    人，結夥於民國94年11月 3日下午2時起至4時許，破壞原告
    於宜蘭縣員山鄉○○路 ○段92巷27號住宅之門鎖，入內翻尋
    房間內之財物，計竊得現金新台幣（下同）530,000 元、金
    戒指6只、金項鍊3條、金手鍊1對、金牌1面，上開黃金飾品
    總計63錢，以每錢2,300元計價值144,900元。被告除對原告
    犯有上開竊盜犯行外，尚涉有多項竊盜案件，經警於94年11
    月22日查獲，由台灣宜蘭地方法院檢察署檢察官起訴後，經
    鈞院判決有罪確定。被告之不法犯行，已對原告之財產權造
    成侵害，爰依侵權行為之法律關係，請求被告賠償原告之損
    害。爰為訴之聲明：除供擔保金額外，如主文所示。
二、被告自認曾於前開時地侵入原告之住宅竊盜，然抗辯稱：僅
    竊得約10萬元，至於竊得之金飾數量多少已不記得，且已交
    由綽號「阿強」之人變賣等語。而為答辯聲明：請求駁回原
    告之訴。
三、本件原告主張之事實，業經本院調閱本院95年度易字第21號
    被告竊盜等案件卷宗（含警、偵卷）查明屬實。被告就曾於
    前開時地侵入原告住宅竊盜之犯行已為自認，雖就竊得之財
    物辯稱僅竊得約10萬元現金，金飾則不記得有多少云云。然
    於本院審理被告前開竊盜案件時，原告以該案證人身分到庭
    證述其有前開財物遭竊之事實，被告對原告所證均答稱沒有
    意見（見該案卷第169、261頁），於本件言詞辯論時亦答稱
    於前開刑事案件警、偵及審理時所言均屬實在，則被告所為
    上開辯詞，顯屬推諉卸責之詞，不可採信，應認原告之主張
    為真實。
四、按因故意或過失，不法侵害他人之權利者，負損害賠償責任
    。民法第184條第1項定有明文。本件被告侵入原告之住宅竊
    取財物，自屬不法侵害原告之財產權，應對原告所受損害負
    賠償之責。從而，原告依侵權行為之法律關係，請求被告賠
    償所受損害674,900 元，及自起訴狀繕本送達被告之翌日即
    95年5月17日起至清償日止，按法定利率即週年利率 5%計算
    之利息，為有理由，應予准許。
五、原告陳明願供擔保，聲請宣告假執行，經核於法並無不合，
    爰酌定相當擔保金額准許之。
六、結論：原告之訴為有理由，依民事訴訟法第78條、第390 條
    第2項判決如主文。
中    華    民    國    95    年    8     月    23    日
                  臺灣宜蘭地方法院民事庭
                      法  官  張軒豪
正本與原本無異。
如不服本判決應於判決送達後20日內提出上訴狀（須附繕本）。
中    華    民    國    95    年    8     月    23    日
                      書記官  詹玉惠


司法院資訊處製作；財團法人民間司法改革基金會備份。
